Antananarivo Madagascar



Diplômée de Licence en Communication Marketing à ISCAM (Institut Supérieur de la Communication des Affaires et du Management) à Ankadifotsy Madagascar. Forte dans le domaine de la communication, j'ai acquis des connaissances et des expériences notamment en communication journalisme, en hôtellerie, en communication marketing et en marketing numérique grâce aux différents stages dans lesquels, j'ai pu faire valoir mes connaissances acquises durant mon cursus scolaire, aussi dans le monde professionnel.

LANGUES

- Malagasy : Langue natale

-Français: Courant

-Anglais: Lu, écrit

INTÉRÊTS

Passion pour la cuisine

Passion pour la décoration d'intérieur

Passion pour la lecture

FORMATION

Mai 2019 - Août 2020 Antananarivo Madagascar

Obtention du diplôme de Licence

Licence 3 en communication marketing

Mai 2018 - Novembre 2019 | Antananarivo Madagascar

Licence 2 en communication marketing

Mars 2013 – Novembre 2014 Antananarivo Madagascar

Etude en communication journalisme à IFT (Institut de Formation Technique)

Juin 2017 Antananarivo Madagascar

Obtention du diplôme de la langue française DELF B2

Mai 2021 Antananarivo Madagascar

Obtention du diplôme de la langue française DALF C1

EXPÉRIENCES

Dujardin Delacour Cie - Avril - Juillet 2021

Chargée de veille polyvalente, Antananarivo

Tâches:

- Collecter et décrypter les informations dégagées par la presse spécialisée, de l'internet et les moteurs de recherche et trier les renseignements utiles aux décisions stratégiques.
- Repérer les opportunités, signaler les risques et assurer la protection du patrimoine informationnel de l'entreprise.

VIVETIC Novembre 2015 - Janvier 2017

Téléconseillère, Antananarivo

Tâches:

- récéption des appels et traitements des demandes clients,
- prise de rendez-vous

VIVETIC Janvier 2017 - Mars 2017

Auditeur Conformité Client, Antananarivo

Tâches:

- évaluation des prestations
- vérifie le respect des lois, règlements, politiques, procédures et directives internes de l'entreprise en fonction de la demande du client

COMPÉTENCES

Travail en équipe

Facultés d'expression orales et écrites

Capacités de synthèses

Gestion du stress

PARABOLE MADAGASCAR

Mai 2017 - Juin 2017

Commerciale ADV

Tâches:

- générer et développer les ventes
- prospection

STAGES

Mai - Juin 2015, Antananarivo Stage de découverte à l'Hôtel Colbert

Novembre 2018 – Janvier 2019, Antananarivo Stage de diagnostique à VIVETIC

Novembre 2019 – Février 2020, Antananarivo Stage de fin d'étude chez COMDATA en Marketing Numérique